臺灣臺北地方法院民事判決
111年度訴字第1683號
原      告  中國信託商業銀行股份有限公司


法定代理人  利明献  


訴訟代理人  陳珮瑛  

被      告  楊雅慧(即被繼承人楊正盟之繼承人)

上列當事人間請求給付簽帳卡消費款等事件，本院於民國111年7
月15日言詞辯論終結，判決如下：
    主  文
被告應於繼承被繼承人楊正盟之遺產範圍內給付原告新臺幣伍拾
貳萬玖仟肆佰陸拾參元，及如附表所示之利息。
訴訟費用新臺幣伍仟柒佰參拾元由被告於繼承被繼承人楊正盟之
遺產範圍內負擔。
本判決於原告以新臺幣壹拾捌萬元為被告供擔保後，得假執行。
但被告如以新臺幣伍拾貳萬玖仟肆佰陸拾參元為原告預供擔保後
，得免為假執行。
    事實及理由
壹、程序方面：
    按當事人得以合意定第一審管轄法院。但以關於由一定法律
    關係而生之訴訟為限。前項合意，應以文書證之。民事訴訟
    法第24條定有明文。查依原告與訴外人即被繼承人楊正盟簽
    訂之信用卡約定條款第28條、個人信用貸款約定書第10條第
    2項約定，合意以本院為第一審管轄法院，故本院對本件訴
    訟自有管轄權，合先敘明。
貳、實體方面：
一、原告主張：
  ㈠被繼承人楊正盟於民國98年3月6日向原告請領信用卡使用（
    卡號：0000000000000000號，卡別：VISA），依約楊正盟得
    於特約商店記帳消費，楊正盟截至108年10月15日止累計消
    費記帳新臺幣（下同）10萬6,716元未給付，其中10萬5,798
    元為消費款，918元為循環利息，依約楊正盟除應給付上開
    消費款項外，另應給付其中10萬5,798元自108年10月16日起
    至清償日止，按週年利率15％計算之利息。
  ㈡楊正盟另於107年4月25日向原告借款17萬元，約定借款期間
    自107年4月25日起至114年4月25日止，利率按定儲利率指數
    加碼年率11.99％計算（違約時為週年利率12.78％），楊正盟
    應按月攤還本息。兩造復約定，楊正盟任何一宗債務不依約
    清償時，全部債務均視為到期。詎楊正盟僅繳息至108年10
    月25日，即未再依約還款，尚積欠借款本金14萬5,081元及
    自108年10月26日起至清償日止，按週年利率12.78％計算之
    利息未清償。
　㈢楊正盟於106年11月30日向原告借款30萬元，約定借款期間自
    106年11月30日起至113年11月30日止，利率自撥貸日起前3
    個月按固定利率週年利率1.68％計息；自第4個月起按定儲利
    率指數加碼年率11.99％計算（違約時為週年利率12.78％），
    楊正盟應按月攤還本息。兩造復約定，楊正盟任何一宗債務
    不依約清償時，全部債務均視為到期。詎楊正盟僅繳息至10
    8年10月29日，即未再依約還款，尚積欠借款本金23萬9,740
    元及自108年10月30日起至清償日止，按週年利率12.78％計
    算之利息未清償。
　㈣楊正盟於108年3月4日向原告借款4萬元，約定借款期間自108
    年3月4日起至115年3月4日止，利率按定儲利率指數加碼年
    率15.99％計算（違約時為週年利率16.78％），楊正盟應按月
    攤還本息。兩造復約定，楊正盟任何一宗債務不依約清償時
    ，全部債務均視為到期。詎楊正盟僅繳息至108年11月3日，
    即未再依約還款，尚積欠借款本金3萬7,926元及自108年11
    月4日起至至110年5月20日，按週年利率16.78％計算之利息
    ；自110年5月21日起至清償日止，按週年利率16％計算之利
    息未清償。　　
　㈤楊正盟就上開4筆債務均未按期清償，依約債務視為全部到期
    ，而楊正盟於110年7月14日死亡，被告為其繼承人，並無聲
    明拋棄繼承之情事，自應就楊正盟上開債務負清償責任。爰
    依信用卡使用契約、消費借貸契約、繼承之法律關係提起本
    件訴訟等語。並聲明：如主文第1項所示；願供擔保，請准
    宣告假執行。
二、被告則以：伊是楊正盟之繼承人，僅繼承楊正盟勞退遺產32
    萬2,082元而已等語置辨。未為任何聲明。
三、本院之判斷：
  ㈠按稱消費借貸者，謂當事人一方移轉金錢或其他代替物之所
    有權於他方，而約定他方以種類、品質、數量相同之物返還
    之契約；借用人應於約定期限內，返還與借用物種類、品質
    、數量相同之物；給付有確定期限者，債務人自期限屆滿時
    起，負遲延責任；遲延之債務，以支付金錢為標的者，債權
    人得請求依法定利率計算之遲延利息，但約定利率較高者，
    仍從其約定利率。民法第474條第1項、第478條前段、第229
    條第1項、第233條第1項分別定有明文。次按繼承人自繼承
    開始時，除本法另有規定外，承受被繼承人財產上之一切權
    利、義務。繼承人對於被繼承人之債務，以因繼承所得遺產
    為限，負清償責任，為民法第1148條所明定。
　㈡經查，原告主張楊正盟積欠原告上開債務，而楊正盟於110年
    7月14日死亡，繼承人為被告一節，業據其提出信用卡申請
    書、信用卡約定條款、帳務明細、客戶消費明細表、個人信
    用貸款申請書暨約定書、放款帳戶利率查詢、放款帳戶還款
    交易明細、戶籍謄本、繼承系統表、臺灣臺中地方法院家事
    庭函等件為證，核與其所述屬相符，且被告對於原告之主張
    並不爭執，堪信原告主張為真實，是依上開規定，被告自應
    於繼承楊正盟之遺產範圍內負清償責任。從而，原告依信用
    卡使用契約、消費借貸契約、繼承之法律關係，請求被告於
    其繼承楊正盟遺產範圍內，給付如主文第1項所示之金額及
    利息，為有理由，應予准許。又原告陳明願供擔保以代釋明
    ，聲請宣告假執行，合於民事訴訟法第390條第2項規定，茲
    酌定相當擔保金額，予以准許。並依職權宣告被告預供相當
    擔保金額後，得免為假執行。
四、訴訟費用負擔之依據：民事訴訟法第78條。　　
中　　華　　民　　國　　111 　年　　7 　　月　　22　　日
                  民事第一庭    法　官　熊志強
以上正本係照原本作成。
如對本判決上訴，須於判決送達後20日內向本院提出上訴狀。如
委任律師提起上訴者，應一併繳納上訴審裁判費。
中　　華　　民　　國　　111 　年　　7 　　月　　22　　日
                                書記官　蔡斐雯
　　　　　　　　　　　　　　　　
　　　　　　　　　　　　　　　　
附表：民國/新臺幣
編號 產品 請求金額 計息本金 年利率 利息計算方式 違約金計算方式 1 信用卡 10萬6,716元 10萬5,798元 15％ 自108年10月16日起至清償日止。 無 2 小額信貸 14萬5,081元 14萬5,081元  12.78％ 自108年10月26日起至清償日止。 無 3 小額信貸 23萬9,740元 23萬9,740元 12.78％  自108年10月30日起至清償日止。  4 小額信貸 3萬7,926元 3萬7,926元   16.78％ 自108年11月4日起至110年5月20日止。      16％ 自110年5月21日起至清償日止。  合計  52萬9,463元